【裁判字號】    98,交聲,727
【裁判日期】    980512
【裁判案由】    交管條例聲異
【裁判全文】
臺灣板橋地方法院交通事件裁定         98年度交聲字第727號
異  議  人
即受處分人  乙○○
上列異議人即受處分人因違反道路交通管理處罰條例案件，對於
交通部公路總局臺北區監理所板橋監理站於民國九十八年三月二
十七日所為板監裁字裁四一－Ｃ00000000號裁決，聲明
異議，本院裁定如下：
    主  文
異議駁回。
    理  由
一、按汽車駕駛人，行經有燈光號誌管制之交岔路口闖紅燈者，
    處新臺幣（下同）一千八百元以上五千四百元以下罰鍰，並
    記違規點數三點，道路交通管理處罰條例第五十三條第一項
    及第六十三條第一項第三款定有明文。至所稱闖紅燈，係指
    車輛面對圓形紅燈時，仍逕予穿越路口至銜接路段，不論左
    轉、直行或迴轉，均屬闖紅燈之行為。
二、本件受處分人即異議人乙○○於民國九十八年一月二十日上
    午七時十分許，駕駛車號XOP-二五○號重型機車，行經臺北
    縣板橋市○○路一五○巷口時，因闖越紅燈左轉，經臺北縣
    政府警察局板橋分局信義派出所員警甲○○當場攔停舉發，
    後受處分人拒絕簽收舉發通知單，經員警依法記明該事由，
    且告知到案處所及應到案時間等情事，視為已合法收受，嗣
    受處分人於九十八年二月四日應到案日期前之同年月三日提
    出申訴，經原處分機關函請舉發單位調查結果，仍認受處分
    人有上開違規行為，乃於九十八年三月二十七日依道路交通
    管理處罰條例第五十三條第一項及違反道路交通管理事件統
    一裁罰基準表之規定，裁處受處分人一千八百元罰鍰，並依
    同條例第六十三條第一項第三款規定記違規點數三點。
三、訊據異議人即受處分人乙○○矢口否認其於上述時、地闖紅
    燈左轉之行為，辯稱：燈號紅燈時伊確實有超越停止線，但
    伊沒有紅燈左轉，伊是等到綠燈時才左轉云云。經查，異議
    人於上述時間，駕車行經有燈光號誌管制之巷口，於時相號
    誌為紅燈時違規左轉行駛之行為，業據本件舉發員警即證人
    甲○○於本院訊問時到庭結證稱：「（問：舉發經過為何？
    ）當時我在執行巡邏勤務，我位置在信義路一五○巷口，當
    時我巡邏的時候從七點到七點二十分我共舉發了四件紅燈左
    轉違規事件。本件舉發情形因為時間太久了，我不記得了，
    但是那個路段我要舉發的話，一定是違規人有紅燈左轉情形
    我才會舉發。」、「（問：對於當時舉發的情形不記得，但
    是每件舉發都是按照當時所見到駕駛人確實有紅燈左轉情形
    才會舉發？）那個路段很多人都會紅燈左轉而不自覺，我都
    是因為駕駛人有紅燈左轉的情形我才會舉發。」等語明確（
    見卷附本院九十八年四月二十三日訊問筆錄），其並當場繪
    製舉發當時所立位置、異議人當時行車動向及燈號位置圖示
    一紙庭呈附卷可參，依證人所證，雖其已不記得當時舉發情
    形，然依其在上開巷口服勤舉發之往例為證述，雖因舉發案
    件眾多，無法詳記本件舉發之過程，惟所證並無不可信之情
    況，兼衡證人與異議人間並無何身分利害業務關係，顯無嫌
    隙，又查無任何證據足資證明證人即執勤員警有何違法取締
    之不法情事，並參酌警員執行公務時，本身即受有行政懲處
    責任之監督，且其到庭具結作證，更係以刑事責任擔保其證
    言之真實性，其之證言又與事實常情無悖，是其證述、舉發
    行為應非子虛，自足採信。反觀異議人漫言否認，並無憑據
    ，尚不足採為免責之依據。是異議人有於上述時、地違規闖
    越紅燈一事應堪認定，異議人所請測謊一事，既已證述如上
    ，核無必要，從而本件事證明確，應依法論處。
四、原處分機關依據道路交通管理處罰條例第五十三條第一項、
    第六十三條第一項第三款及違反道路交通管理事件統一裁罰
    基準表之規定，裁處異議人罰鍰一千八百元，並記違規點數
    三點，經核並無違誤，量罰亦甚妥適，應予維持，本件異議
    為無理由，應予駁回。
據上論斷，應依道路交通案件處理辦法第十九條，裁定如主文。
中    華    民    國    98    年    5     月    12    日
                      臺灣板橋地方法院交通法庭
                              法  官  王綽光
上列正本證明與原本無異。
如不服本裁定，應於裁定送達後五日內向本院提出抗告狀。
                              書記官  許清秋
中    華    民    國    98    年    5     月    12    日


司法院資訊處製作；財團法人民間司法改革基金會備份。
